# 请教陈版主存货减值准备的计提

提问人：xiongmao12 时间：2019-06-03 17:27:12
审计中遇到这么一个问题，A 公司部分存货出现积压，库龄达到 2-3 年。
存货主要为小家电产品，例如加湿器等，库龄并不影响其使用性能，另外企业该类产品也并未进行明显的更新换代，也不会像手机产品一样新的一出来老款的就大幅打折降价。假设库存两万台，客户主要为最终消费者从天猫等网店购买，每年大约能够销售一千台。这批存货应当如何做减值测试呢？我理解，虽然每年依然在正常销售，但是由于销售数量远远小于库存，按照实际售价做测试不太合适（如果这么测肯定就不减值了），在这种情况下是否应该考虑按照库龄计提跌价？如果按照库龄的话，那应当如何说明库龄跟可变现净值的相关性呢？根据目前了解，企业并没有大幅降价的计划，企业的想法是，慢慢卖着，但是也不排除如果有人能一次性大批量订购会打折卖，不过目前没有什么证据，这样应该如何处理比较合适呢？

回答人：chenyiwei
从你说的情况看，该公司的库存商品本身的可变现净值并未明显低于市价，但因为销售进展缓慢，这批存货积压占用资金的成本很可能是重大的。因此建议：
1 、每年结合存货盘点检查实物状态，对保管不良、有损坏的产品足额计提跌价准备。
2 、对预计较长时间才能卖出的商品，在估计其未来售价时，需谨慎考虑未来价格变动趋势，并考虑通过销售折扣等方式体现出资金被占用的财务成本的影响。
3 、每年末结合实际销售情况，对未来预计销售前景和价格重新调整其估计。